【裁判字號】    94,交易,498
【裁判日期】    950313
【裁判案由】    過失傷害
【裁判全文】
臺灣臺中地方法院刑事判決             94年度交易字第498號
公  訴  人  臺灣臺中地方法院檢察署檢察官
被      告  乙○○
上列被告因過失傷害案件，經檢察官提起公訴（九十四年度偵緝
字第九一八號），本院判決如下：
    主    文
乙○○因過失傷害人，處拘役伍拾日，如易科罰金，以佰元折
算壹日。
    犯罪事實
一、乙○○於民國九十三年五月二十七日中午，駕駛車牌號碼三
    Ｒ－五三五三號自用小客車，沿臺中市○區○○街二段由建
    國南路往復興路方向行駛，於同日中午十二時十分許，行經
    臺中市○區○○街二段十五之二號前，欲至前方巷口右轉時
    ，本應注意車前狀況及兩車併行之間隔，並隨時採取必要之
    安全措施，且依當時天候晴、為日間自然光線、路面乾燥無
    缺陷、無障礙物、視距良好等客觀情形，並無不能注意之特
    別情事，竟疏於注意而貿然偏右行駛，致與其右側由甲○○
    所騎乘、沿臺中市○區○○街二段由建國南路往復興路方向
    直行之車牌號碼Ｊ八九－六一三號重機車左側發生擦撞，甲
    ○○因而人車倒地，受有左足背巨大深部擦創之傷害。嗣經
    當地民眾報警處理，始查悉上情（乙○○肇事逃逸部分，另
    經檢察官為不起訴處分確定）。
二、案經甲○○訴由臺中市警察局第三分局報請臺灣臺中地方法
    院檢察署檢察官偵查起訴。
    理    由
一、訊據被告乙○○對於上開時、地駕車與甲○○所騎機車發生
    擦撞等情固坦承不諱，惟矢口否認有何過失傷害犯行，辯稱
    ：本件車禍係告訴人甲○○騎車擦撞伊所駕自用小客車之後
    方，並非伊駕車不慎撞及告訴人，伊應無任何過失云云。然
    查：上開犯罪事實，業據證人即告訴人甲○○於警詢中指證
    綦詳，核與證人即在場目擊車禍發生之張治平於警詢時證稱
    ：「我當時見到三Ｒ－五三五三號自小客車與Ｊ八九－六一
    三號重機車兩車同向併行，沿大慶街由建國南路往復興路方
    向行駛，三Ｒ－五三五三號自小客車因對向有車而往右偏行
    ，致擦撞Ｊ八九－六一三號重機車而肇事。」等語相符。而
    被告於九十四年八月十七日偵訊時亦坦稱：當天伊係要右轉
    大慶街之巷子，伊有將車切換到右側，但不知告訴人之機車
    如何出現，伊所駕自用小客車右後方就與告訴人機車擦撞等
    語。姑不論證人張治平對於被告駕車右偏之原因與被告所言
    尚非全然一致，然被告確於將車往右偏駛後隨即發生本件車
    禍乙節，則為被告與證人張治平所是認。倘被告並無上開貿
    然偏右行駛行為，致與右側來車即告訴人甲○○所騎機車之
    併行安全間隔縮減，告訴人甲○○之機車左側應無可能於行
    駛途中無端與被告所駕自用小客車發生擦撞。是以被告前揭
    所辯，應屬畏罪卸責之詞，不足採信。此外，並有道路交通
    事故調查報告表、現場圖各一份、現場照片十張、永安醫院
    診斷證明書一份附卷可稽。按汽車行駛時，駕駛人應注意車
    前狀況及兩車併行之間隔，並隨時採取必要之安全措施，道
    路交通安全規則第九十四條第三項定有明文。被告駕車本應
    遵循前揭交通安全規定，注意左右來車動向並保持併行之安
    全間隔，且依當時天候、路況、視距等情形，均無不能注意
    之特別情事，竟疏未注意而貿然偏右行駛，致與右側之告訴
    人甲○○機車發生擦撞，被告駕車行為顯有過失。而被告過
    失行為直接造成告訴人甲○○受有前揭傷害，二者間具有相
    當因果關係至明。綜上所陳，本案事證已臻明確，被告犯行
    至堪認定。
二、核被告乙○○因過失駕駛行為致人受傷，所為係犯刑法第二
    百八十四條第一項前段之普通過失傷害罪。爰審酌被告過失
    情節之輕重、告訴人甲○○所受身體傷害之嚴重性、被告否
    認過失傷害犯罪且迄今仍未能與告訴人達成民事和解之犯後
    態度、被告之智識程度等一切情狀，量處如主文所示之刑，
    併諭知易科罰金之折算標準，以示懲儆。
據上論斷，應依刑事訴訟法第二百九十九條第一項前段，刑法第
二百八十四條第一項前段、第四十一條第一項前段，罰金罰鍰提
高標準條例第一條前段、第二條，判決如主文。
本案經檢察官蔡雯娟到庭執行職務。
中    華    民    國    95    年    3     月    13    日
                  交通法庭  審判長法  官  許金樹
                                  法  官  張清洲
                                  法  官  高文崇
附錄本案論罪科刑法條：
刑法第二百八十四條第一項前段：
因過失傷害人者，處六月以下有期徒刑、拘役或五百元以下罰金
，致重傷者，處一年以下有期徒刑、拘役或五百元以下罰金。
上正本證明與原本無異。
如不服本判決，應於送達後十日內向本院提出上訴狀（須附繕
本），上訴於台灣高等法院台中分院。
                                  書記官  林淑慧
中    華    民    國    95    年    3    月    15    日


司法院資訊處製作；財團法人民間司法改革基金會備份。
